臺灣高雄地方法院小額民事判決
111年度雄小字第2343號
原      告  兆豐產物保險股份有限公司

法定代理人  梁正德  
訴訟代理人  黃美娟  
被      告  楊以諾  





上列當事人間損害賠償事件，經本院於民國111 年10月25日言詞
辯論終結，判決如下：
    主      文
被告應給付原告新臺幣壹萬陸仟零捌拾壹元，及自民國一一一年
七月二十九日起至清償日止，按週年利率百分之五計算之利息。
原告其餘之訴駁回。
訴訟費用新臺幣壹仟元由被告負擔。
本判決第一項得假執行，但被告以新臺幣壹萬陸仟零捌拾壹元供
擔保後免為假執行。
    事實及理由
原告主張被告於民國110 年10月30日13時13分許，騎乘車牌號碼
000-000 號普通重型機車行經高雄市三民區九如一路與九如一路
95巷口時，因未注意車前狀況及兩車併行之間隔採取隨時停煞以
避免發生碰撞，而與由其承保、訴外人陳妙虹駕駛自己所有之車
牌號碼000-0000號自用小客車（下稱系爭車輛）發生碰撞（下稱
系爭交通事故），致系爭車輛受有損害，其已依保險契約賠付陳
妙虹系爭車輛車體損害新臺幣（下同）33,561元，為此，爰依民
法第184 條第1 項前段、第191 條之2 及保險法第53條之規定提
起本訴之事實，業據其提出系爭車輛行照、系爭交通事故當事人
登記聯單、估價單、結帳工單、統一發票及賠款滿意書等件為證
，並有現場圖、現場照片、道路交通事故談話紀錄表、調查報告
表㈡-1及初步分析研判表等證在卷可稽，而被告經合法通知則未
到庭爭執，亦未提出書狀作何答辯或陳述，又依兩造於系爭交通
事故後之警詢時所述，參照現場圖及現場照片所示兩車撞擊位置
，係被告機車前車頭與系爭車輛右後車尾發生碰撞，可知被告機
車行駛於慢車道時，未與前車即系爭車輛保持隨時可以煞停之安
全距離，肇致系爭交通事故，其對系爭交通事故之發生為有過失
，應負損害賠償之責。又系爭車輛係於110 年4 月出廠（行車執
照僅記載出廠年月，依法推定為該月15日出廠），迄至損害發生
日即110 年10月30日使用約7 個月（固定資產提列折舊採用平均
法者，使用期間不滿1 月者，以月計），其修復零件費用14,386
元以平均法計算折舊後僅餘殘價約12,987元，再加計工資4,875 
元及塗裝14,300元，合計32,162元，即為原告得代位請求修復系
爭車輛費用之損害賠償債權總額。併審酌陳妙虹駕駛系爭車輛行
駛至系爭交通事故地點準備右轉彎時，未先行距該交岔路口30至
60公尺處換入慢車道，亦即距離該交岔路口邊線尚有相當距離空
間之外側快車道逕行右轉（縱訴外人林建發所有之車牌號碼0000
-00號自用小貨車違規停車於該交岔路口，尚不因此免除原告應
先換入慢車道之義務），復未禮讓本直行於慢車道之被告機車先
行，同為系爭交通事故肇事因素，復參雙方對於使用道路狀況之
控制程度，及違反交通安全規則之情節態樣等，綜合上情而認被
告、陳妙虹就系爭交通事故之發生各負50% 、50% 之過失責任，
故原告得代位陳妙虹請求被告賠償之金額，應依此比例減為16,0
81元，從而，原告請求被告給付16,081元，及自起訴狀繕本送達
翌日（於111 年7 月18日寄存）即111 年7 月29日起至清償日止
之法定遲延利息，為有理由，應予准許，逾此部分則屬無據，應
予駁回，爰判決如主文。又本件係適用小額程序為被告敗訴之判
決，依民事訴訟法第436 條之20規定，依職權宣告假執行。並依
同法第436 條之23準用同法第436 條第2 項，適用同法第392 條
第2 項規定，依職權宣告被告預供擔保，得免為假執行。
中　　華　　民　　國　　111 　年　　10　　月　　31　　日
                 高雄簡易庭  法      官  謝宗翰
以上正本係照原本作成。
民事訴訟法第436條之24第2項：對於本判決之上訴，非以違背法
令為理由，不得為之。
如對本判決上訴，須於判決送達後20日內向本院提出上訴狀，並
須表明原判決所違背之法令及其具體內容與依訴訟資料可認為原
判決有違背法令之具體事實之上訴理由。（均須按他造當事人之
人數附繕本）。
中　　華　　民　　國　　111 　年　　10　　月　　31　　日
                              書  記  官  許弘杰